Inventaris van de archieven van de Consulentschappen in de provincie Zuid-Holland van het Ministerie van Landbouw, Natuur en Voedselkwaliteit, 1879-1990 (1995)
Nationaal Archief, Den Haag
- Rijkslandbouwconsulentschap in Rotterdam, 7
  - Bodemproductie. Dierenteelt. Producten van de huisdieren, 1.823
    - Verslagen van proef- en voorbeeldbedrijven, 1956-1967; 151-153; 3 pakken
      - 1955 - 1959 [1956 - 1959], 151
      - 1959 - 1963 [1960 - 1963], 152
      - 1963 - 1967 [1964 - 1967], 153
    - Jaarverslagen van stikstofproefbedrijven, [1956 - 1968]; 154-156; 1 pak en 2 omslagen
      - J.A. Boere in Alphen aan den Rijn [1956 - 1958], 154
      - P.C. Boere in Alphen aan den Rijn [1960 - 1962], 155
      - Fa. T. Rijnsburger en Zn. in Zoeterwoude [1962 - 1968], 156; pak
    - Stukken betreffende de Streekverbeteringcommissie Zwammerdam, 1956-1969; 157-167; 7 pakken en 4 omslagen
      - Algemeen 1956-1969, 157-160
        Nota bene: Niet nader onder te verdelen
        - 1956-1969, 157
        - 1957-1968, 158
        - 1957-1968, 159
        - 1968-1969, 160; omslag
      - Richtlijnen en voorschriften voor het opstellen van streekverbeteringsplannen en het geven van voorlichting in streekverbeteringsgebieden 1956-1969, 161
      - Voorlichtingsactiviteiten 1963-1966, 162; omslag
      - Opstellen van verslagen over de werkzaamheden van en werkplannen voor de streekverbetering Zwammerdam en voor diverse soorten voorlichting 1963-1967, 163
        Nota bene: Bevat tevens stukken betreffende financiële aangelegenheden
      - Vergaderstukken 1963-1968, 164
      - Voorlichtingsbedrijven 1967-1969, 165; omslag
      - Werkgroep Melkwinning 1968, 166; omslag
      - Vragenlijsten ten behoeve van het vooronderzoek z.d., 167
    - Verslagen van onderzoek naar de berekening van de productie per standaardkoe op enkele bedrijven met bevruchtingsmoeilijkheden in midden Zuid-Holland, [1960 - 1962]; 168; 1 pak
    - Stukken betreffende het geven van voorlichting over boerderijbouw, alsmede het doen van onderzoek naar de toestand van landbouwbedrijfsgebouwen, 1960-1968; 169; 1 omslag
      158.1-0115-01 Minister van Landbouw, Natuur en Voedselkwaliteit
      158.1-0175-01 Minister van Landbouw, Natuur en Voedselkwaliteit
    - Verslag van bevruchtingsproeven, 1961; 170; 1 deel
    - Rapport over vijf jaren onderzoek naar rassenkeuze, bemesting en koolvliegbestrijding in de spruitkoolteelt, 1964; 171; 1 deel
    - Verslag van het demonstratie-object bij Gebroeders van Straalen in Zoetermeer in 1964, opgesteld door de Vereniging voor Bedrijfsvoorlichting Midden - Zuid-Holland van het Rijkslandbouwconsulentschap voor Noordelijk Zuid-Holland, 1965; 172; 1 deel
    - Verslagen van bodem-, plant- en dieronderzoek, [1965 - 1967]; 173; 1 omslag
    - Verslagen en rapporten van onderzoek naar diverse aspecten van de melkveehouderij, 1965-1968; 174; 1 pak
    - Rapporten, verslagen en nota's over diverse aspecten van de landbouw en melkveehouderij, 1966-1969; 175; 1 pak
    - Rapporten van onderzoek naar diverse aspecten van de veeteelt, 1967-1968; 176; 1 omslag
    - Stukken betreffende het voeren van overleg over de totstandkoming van een gezamenlijke opzet inzake foktechnische aspecten voor varkenshouderijen in Noord-Holland, Zuid-Holland en Utrecht, 1967-1968; 177; 1 omslag
    - Circulaire houdende advies over het reinigen van melkleidingsinstallaties, 1968; 178; 1 stuk
    - Circulaire houdende advies over het onderploegen van stro, z.d.; 179; 1 stuk
  - Onderwijs, 1.851
    - Stukken betreffende het Landbouwontwikkelingscentrum Zuid-Holland, 1948-1964; 180-182; 1 pak en 2 omslagen
      Nota bene: Dhr. Scheepers was voorzitter van het Landbouwontwikkelingscentrum
      - Vergaderstukken 1948-1964, 180-181
        - 1948-1958, 180; pak
        - 1959-1964, 181
      - Cursussen 1958-1962, 182
- Rijkslandbouwconsulentschap Dordrecht/Barendrecht, 8
  - Organisatie, 07
    - Stukken betreffende het informeren van derden over de gewijzigde taken en ambtsgebied van rijkslandbouwconsulent J.A. van Riel, 1937-1944; 183; 1 omslag
    - Stukken betreffende het vaststellen van de rayonindeling, 1948-1952; 184; 1 omslag
    - Verklaringen van vernietiging van archiefstukken, 1961-1982; 185; 1 omslag
      Nota bene: Bevat tevens een verklaring van vernietiging van archiefstukken van het Centrum voor Rationele Bedrijfsvoering Zuid-Hollandse Eilanden (CERBE), waarvan de consulent secretaris was
    - Inventaris van het archief van de Rijkslandbouwleraar / het Rijkslandbouwconsulentschap Dordrecht/Barendrecht (1915-1969), 1983; 186; 1 deel
      Nota bene: Inventaris gemaakt door de Centale Afdeling Algemene Secretarie van het Ministerie van Landbouw en Visserij op basis van een eerdere bewerking van het archief
    - Notulen van vergaderingen, algemene rapporten en statistieken, 07.77
      - Kopieboeken van uitgaande stukken van de Rijkslandbouwleraar in Dordrecht, 1915-1920; 187-189; 3 banden
        - 1915 - 1917 juni 16, 187
        - 1917 juni 20 - 1918 jan. 16, 188
        - 1918 jan. 16 - 1920, 189
      - Stukken betreffende het opstellen van landbouwverslagen over de jaren 1918 - 1960, 1919-1961; 190-191; 2 omslagen
        - 1918 - 1934 1919-1935, 190
        - 1954 - 1960 1955-1961, 191
      - Veertiendaagse rapporten, 1946-1950; 192; 1 omslag
      - Contactorgaan, 1948-1952; 193; 1 pak
      - Vergaderstukken, 1948-1969; 194-200; 7 omslagen
        - Assistenten 1948-1953, 194
        - Hoofdassistenten 1948-1953, 195
        - Regionale assistenten 1950-1960, 196-197
          - Regio Hoeksche Waard en Overflakkee 1950-1955, 196
          - Regio Gorinchem 1954-1960, 197
        - Staf 1954-1963, 198
        - Dienst 1956-1969, 199-200
          - 1956-1960, 199
          - 1966-1969, 200
      - Consulentenrapporten, 1951-1956; 201; 1 omslag
      - Dienstverslagen over de jaren 1952 - 1967, 1953-1968; 202-203; 2 omslagen
        - 1952 - 1954 1953-1955, 202
        - 1962 - 1968 1963-1968, 203
      - Diverse periodieke rapporten en mededelingen, 1957-1964; 204; 1 omslag
      - Maandelijkse mededelingen, 1964-1969; 205; 1 pak
      - Interne mededelingen en samenvattingen van veertiendaagse rapporten, 1966-1969; 206; 1 omslag
  - Personeel, 08
    - Stukken betreffende het indienen van een verzoek voor het aanstellen van een assistent, 1920; 207; 1 omslag
  - Bodemproductie. Dierenteelt. Producten van de huisdieren, 1.823
    - Stukken betreffende het geven van advies over de aardappelteelt, 1918; 208; 1 omslag
    - Stukken betreffende het informeren van de Inspecteur van den Landbouw over de verwachte verbouw van vlas, 1920; 209; 1 omslag
    - Stukken betreffende het aanleggen van een centraal proefveld op Flakkee, 1920-1921; 210; 1 omslag
    - Stukken betreffende het maken van beknopte opmerkingen met betrekking tot de rentabiliteit van bedrijfsvormen, 1923; 211; 1 omslag
    - Stukken betreffende het vaststellen van de werkverhouding tussen proefstations en consulenten met betrekking tot het doen van onderzoek, 1923-1928; 212; 1 omslag
    - Stukken betreffende het doen van onderzoek naar diverse aspecten van de bietenteelt, 1926-1954; 213-214; 2 omslagen
      - Organiseren van monsternemingen 1926, 213
      - Bietenkuilen 1954, 214
    - Correspondentie met derden over de zogenaamde Zeeuwse ziekte bij bieten, 1928; 215; 1 omslag
    - Stukken betreffende het geven van advies over cichoreiteelt, 1931-1932; 216; 1 omslag
    - Stukken betreffende het voeren van overleg in de Wildschadecommissie over het verlenen van diverse vergunningen op basis van de Jachtwet van 1923, 1931-1932; 217; 1 omslag
    - Brief aan de Inspecteur van het Landbouwonderwijs, Hoofd van de Binnenlandse Landbouwvoorlichtingsdienst met een reactie op het verslag van een enquête over de gevolgen van de inkrimping van de veestapel, 1934; 218; 1 omslag
      Nota bene: Bevat tevens het verslag
    - Verslag getiteld Een nieuwe wijze van graslandgebruik, 1938; 219; 1 stuk
    - Stukken betreffende de Stichting Proefboederij Zuid-Hollandse Eilanden in Westmaas, 1948-1968; 220-227; 2 pakken, 5 omslagen en 1 deel
      - Vergaderstukken van het bestuur 1948-1968, 220; pak
      - Onderzoek 1949, 221
      - Jaarverslagen over de jaren 1949 - 1961 1950-1962, 222; pak
      - Statuten 1952-1963, 223
      - Verslag van de inleiding over proeven op de proefboerderij, gehouden door de consulent, met geleidebrief 1955, 224
      - Afschrift van de koopakte van de hofstede Mariënhof met erf, tuin, watering, laan en enkele percelen bouw- en weiland 1964, 225; deel
      - Proefplannen 1964-1965, 226
      - Opstellen van het huishoudelijk reglement z.d., 227
    - Brief aan de secretaris van de Stichting voor de Landbouw in Zuid-Holland met advies over het subproject Alblasserwaard en Vijfheerenlanden van het MSA Plan voor de Landbouw, 1953; 228; 1 stuk
    - Samenvatting van de genomen ruwvoedermonsters in het oogstjaar 1956, 229; 1 deel
    - Stukken betreffende het geven van advies over de bedrijfsvoering, 1956; 230; 1 omslag
    - Stukken betreffende het voeren van overleg met en het geven van advies over de opslag van graan aan de Stichting Coöperatieve Graandroog en Opslaginrichting Westmaas en omstreken, 1959-1962; 231; 1 omslag
    - Verslagen van het bodem-, plant- en dieronderzoek, 1959-1962; 232; 1 omslag
    - Rapport getiteld Praktijkonderzoek suikergehalte, oogst 1959, 1961; 233; 1 deel
    - Verslag getiteld De sterk gemechaniseerde teeltwijzen bij suikerbieten, 1962; 234; 1 deel
      Nota bene: Het verslag werd opgesteld in opdracht van de Rijkslandbouwconsulentschappen Zuidwestelijk Kleigebied
    - Stukken betreffende het geven van voorlichting door middel van artikelen in diverse regionale bladen, z.d.; 235; 1 omslag
    - Bodemkunde. Grondonderzoek, 1.823.114
      - Stukken betreffende de ontwatering van de Oude en Nieuwe Beerpolder, 1919; 236; 1 omslag
      - Rapport getiteld Interprovinciale landbouwproefvelden op de klei, 1922; 237; 1 deel
      - Rapporten over de grondopbrengst en waterhuishouding van diverse polders, 1948-1954; 238; 1 omslag
      - Stukken betreffende het doen van onderzoek naar de invloed van de overstroming van 1953 op het kalkgehalte van de grond, 1953-1955; 239; 1 omslag
      - Brief aan de Wetenschappelijke Afdeling van de Rijksdienst voor Landbouwherstel over de bemonstering van geïnundeerde gronden, 1954; 240; 1 stuk
  - Ingrijpen van de overheid in het bedrijfsleven, 1.826.398
    - Stukken betreffende het te werk stellen van geïnterneerden, 1916-1918; 241; 1 omslag
    - Stukken betreffende het doen van onderzoek naar de besteding van geld in het kader van de landarbeiderswet, 1923; 242; 1 omslag
    - Stukken betreffende het geven van voorlichting over de stand van de arbeidsmarkt, 1925-1928; 243; 1 omslag
    - Stukken betreffende beantwoorden van een vraag van de minister van Binnenlandse Zaken en Landbouw over de geleden schade aan gewassen door hagel in de gemeentes Maasdam en Strijen, 1930; 244; 1 omslag
    - Stukken betreffende het geven van voorlichting door middel van een artikel getiteld Premieregeling Dienst Kleine Boerenbedrijven voor het jaar 1950, 245; 1 omslag
  - Onderwijs, 1.851
    - Stukken betreffende het informeren van de Inspecteur van het Landbouwonderwijs over opleidingscursussen voor land- en tuinbouwonderwijzers, 1918-1920; 246; 1 omslag
    - Stukken betreffende het geven van advies over de oprichting van een Rijkslandbouwwinterschool op Flakkee, 1920-1927; 247; 1 omslag
    - Vergaderstukken van de jaarvergaderingen met de hoofden en onderwijzers van de landbouwcursussen, 1931-1946; 248; 1 omslag
- Consulentschap voor de Akkerbouw en Rundveehouderij in Barendrecht, 9
  - Organisatie, 07
    - Stukken betreffende het indelen en vaststellen van de rayons, 1969-1975; 249; 1 omslag
    - Verklaringen van vernietiging van archiefstukken en stukken betreffende het archiefbeheer, 1969-1991; 250; 1 omslag
  - Notulen van vergaderingen, algemene rapporten en statistieken, 07.77
    - Stukken betreffende het voeren van overleg in stichtingen, commissies en werkgroepen, 1957-1980; 251-274; 18 pakken en 6 omslagen
      - Centrum voor Rationele Bedrijfsvoering Zuid-Holland (CERBE; tot 1968 genaamd Centrum voor Rationele Bedrijfsvoering Zuid-Hollandse Eilanden) 1957-1980, 251-255
        - 1957 - 1961, 251; omslag
          Nota bene: Het betreft stukken van de taakvoorganger, het Rijkslandbouwconsulentschap in Dordrecht
        - 1964 - 1969, 252
        - 1970 - 1975, 253
        - 1976 - 1978, 254
        - 1979 - 1980, 255
      - Commissie van Overleg voor de Akkerbouwvoorlichting in Zuidwest-Nederland; besprekingen met betrekking tot de mogelijkheden van samenwerking tussen de consulentschappen voor de Akkerbouw en Rundveehouderij in Zevenberen, Goes en Barendrecht 1976-1979, 256
      - Contactgroep Nieuwe Grondbewerkingssystemen Westmaas 1967-1978, 257-262
        - 1967 - 1971, 257
          Nota bene: Bevat tevens stukken van de taakvoorganger, het Rijkslandbouwconsulentschap in Dordrecht
        - 1972 - 1973, 258
        - 1974 - 1975, 259
        - 1976 jan. - mei, 260
        - 1976 aug. - nov., 261; omslag
        - 1977 - 1978, 262
      - Redactiecommissie van de Federatie van Verenigingen voor Bedrijfsvoorlichting 1970-1980, 263; omslag
      - Stichting Land- en Tuinbouwbelangen Voorne en Putten 1968-1976, 264-266
        - Dagelijks Bestuur en de adviseurs van de Stichting Land- en Tuinbouwbelangen Voorne en Putten 1968-1976, 264-265
          - 1968 - 1972, 264
          - 1973 - 1976, 265
        - Algemeen Bestuur en de adviseurs van de Stichting Land- en Tuinbouwbelangen Voorne en Putten 1969-1974, 266; omslag
      - Stichting Proefboerderij Zuid-Holland; bestuursvergaderingen 1968-1977, 267-269
        - 1968 - 1973, 267
        - 1974 - 1975, 268
        - 1976 - 1977, 269
      - Werkgroep Aardappel Onderzoek Centrum Zuid-Holland (AOC) van de Provinciale Onderzoek Commissie Zuid-Holland 1967-1980, 270-272
        - 1967 - 1974, 270
        - 1975, 271; omslag
        - 1976 - 1980, 272
      - Werkgroep Voorbereiding Factoranalyse en de Werkgroep Uitvoering Factoranalyse (aardappelonderzoek) 1978-1979, 273-274
        158.1-0160-01 Minister van Landbouw, Natuur en Voedselkwaliteit
        - Voorbereiding, 273; omslag
        - Uitvoering, 274
    - Interne mededelingen; samenvattingen van de 14-daagse rapporten van de technische medewerkers, 1968-1977; 275-279; 5 pakken
      - 1968 - 1969, 275
      - 1970 - 1971, 276
      - 1972, 277
      - 1973 - 1974, 278
      - 1975 - 1977, 279
    - Aantekeningen en korte verslagen van de gecombineerde stafbesprekingen met het Consulentschap voor de Rundveehouderij in Gouda, 1970-1974; 280; 1 omslag
    - Jaarverslagen over de jaren 1969 - 1974, 1970-1975; 281; 1 pak
    - Maandverslagen, 1970-1979; 282-283; 1 pak en 1 omslag
      - 1970 - 1975, 282; pak
      - 1976 - 1979, 283
    - Vergaderstukken van de dienst, 1970-1979; 284-285; 2 pakken
      - 1970 - 1977, 284
      - 1978 - 1979, 285
    - Stukken betreffende het voeren van overleg met de voorzitters en secretarissen van de Verenigingen voor Bedrijfvoorlichting van de Zuid-Hollandse Eilanden en Midden Zuid-Holland, 1972-1974; 286; 1 omslag
    - Vergaderstukken van de hoofden voorlichtingszaken in Zuidwest-Nederland, 1973-1979; 287; 1 omslag
  - Personeel, 08
    - Personeelsdossier van consulent K.B. van Gilst, 1962-1979; 288; 1 omslag
  - Bodemproductie. Dierenteelt. Producten van de huisdieren, 1.823
    - Stukken betreffende het geven van advies aan gemeenten met betrekking tot bouwaanvragen voor bedrijfsgebouwen, 1969-1977; 289; 1 omslag
    - Stukken betreffende het geven van advies over het gebruik van bestrijdingsmiddelen, 1970-1977; 290; 1 omslag
    - Stukken betreffende het doen van onderzoek naar de gevolgen voor de werkgelegenheid in de veehouderij voor het gedeelte van Midden-Delfland dat volgens plannen wordt onttrokken aan de landbouw, 1972-1979; 291; 1 omslag
    - Stukken betreffende het doen van onderzoek naar de teelt van aardappelen, 1978-1979; 292; 1 omslag
    - Nota betreffende de toestand van percelen en de teeltwijze van suikerbieten op Goeree-Overflakkee in 1978, 1979; 293; 1 stuk
    - Stukken betreffende het geven van voorlichting in het kader van de voorlichtingsactie Zuid-West - bodem best, 1980; 294; 1 omslag
      Nota bene: Het betreft een gezamenlijke voorlichtingsactie van de Consulentschappen voor Akkerbouw en Rundveehouderij in Barendrecht, Goes en Zevenbergen
- Consulentschap voor de Akkerbouw in Barendrecht, 10
  - Organisatie, 07
    - Stukken betreffende het opstellen van een werkplan voor voorlichtingsondersteunend onderzoek naar mechanisatie en arbeid in het zuidwestelijk kleigebied, 1980-1981; 295; 1 omslag
    - Stukken betreffende het opstellen van consulentschapsprogramma's, 1980-1985; 296; 1 pak
    - Verklaringen van vernietiging van archiefstukken en stukken betreffende het archiefbeheer, 1980-1991; 297; 1 omslag
    - Stukken betreffende het verbeteren van de samenwerking tussen de drie consulentschappen in Zuidwest-Nederland op het gebied van management, 1981; 298; 1 omslag
    - Stukken betreffende het voeren van overleg over een mogelijke herstructurering van het consulentschap, 1981-1982; 299; 1 omslag
  - Notulen van vergaderingen, algemene rapporten en statistieken, 07.77
    - Stukken betreffende het voeren van overleg in commissies en werkgroepen, 1979-1984; 300-308; 2 pakken en 7 omslagen
      - Centrum voor Rationele Bedrijfsvoering Zuid-Holland (CERBE) 1981-1984, 300
      - Commissie Diepe Grondbewerking Flakkee 1982-1983, 301-302
        - 1982, 301; pak
        - 1983, 302
      - Commissie van Overleg voor Akkerbouwaangelegenheden in Zuidwest-Nederland over de samenwerking tussen de consulentschappen in Barendrecht, Goes en Zevenbergen 1981-1983, 303
      - Redactiecommissie van de Federatie van Verenigingen voor Bedrijfsvoorlichting 1980-1981, 304
      - Werkgroep Aardappel Onderzoek Centrum Zuid-Holland (AOC) 1980-1983, 305
      - Werkgroep Ontwatering Zuidwest 1980-1981, 306
      - Werkgroep Voorbereiding Factoranalyse, Werkgroep Uitvoering Factoranalyse en de Begeleidingscommissie Factoranalyse (aardappelonderzoek) 1979-1982, 307; pak
      - Werkgroep Voorbereiding Voorlichtingsactiviteiten 1982-1983, 308
    - Maandverslagen, 1980-1984; 309; 1 omslag
    - Vergaderstukken van de dienst, 1980-1984; 310; 1 pak
    - Interne mededelingen, 1981-1984; 311; 1 pak
    - Notulen van de vergaderingen van de bedrijfstakdeskundigen Akkerbouw in het zuidwestelijk kleigebied, 1981-1984; 312; 1 omslag
    - Vergaderstukken van takvergaderingen, 1981-1984; 313; 1 omslag
  - Bodemproductie. Dierenteelt. Producten van de huisdieren, 1.823
    - Stukken betreffende het geven van voorlichting over de teelt van diverse gewassen, 1979-1983; 314-315; 2 omslagen
      - Knolselderij 1982-1983, 314
      - Suikerbieten 1979-1983, 315
    - Stukken betreffende het laten uitvoeren van onderzoek naar de programmering van de voorlichting in de consulentschappen Barendrecht, Goes en Zevenbergen, door G. de Jong, doctoraalstudent aan de Landbouwhogeschool in Wageningen, 1981; 316; 1 omslag
    - Stukken betreffende het opstellen van een artikelenserie over het thema Bodem, door de drie zuidwestelijke consulentschappen, 1981-1982; 317; 1 omslag
    - Stukken betreffende het geven van voorlichting door middel van artikelen in agrarische vakbladen, 1981-1984; 318; 1 omslag
    - Stukken betreffende het doen van onderzoek naar de voorjaarsgrondbewerking voor bieten en aardappelen, 1982; 319; 1 omslag
    - Stukken betreffende het geven van voorlichting in het kader van de zuidwestelijke voorlichtingsactie 15 - 30 ha akkerbouwbedrijven over de problematiek van de akkerbouwbedrijven met een grootte van circa 15 - 30 hectare, 1982-1983; 320; 1 omslag
    - Stukken betreffende het geven van bodemkundige voorlichting en adviezen, 1982-1984; 321; 1 omslag
    - Stukken betreffende het geven van voorlichting over het gebruik van het gewasbeschermingsmiddel Epipré, 1982-1984; 322; 1 omslag
    - Stukken betreffende het opstellen van richtlijnen voor de bemesting van grond, 1982-1984; 323; 1 omslag
- Consulentschap voor de Akker- en Tuinbouw in Barendrecht, 11
  - Organisatie, 07
    - Stukken betreffende het opstellen van consulentschapsprogramma's, 1986-1989; 324; 1 pak
    - Stukken betreffende het voeren van overleg over de privatisering van de voorlichtingsdienst, 1987-1989; 325; 1 pak
  - Notulen van vergaderingen, algemene rapporten en statistieken, 07.77
    - Stukken betreffende het voeren van overleg in commissies en samenwerkingsverbanden, 1984-1989; 326-334; 9 omslagen
      - Besturen en Rationalisatie Commissies van de Verenigingen voor Bedrijfsvoorlichting 1984-1986, 326-328
        - Hoeksche Waard 1986, 326
        - IJsselmonde-Dordrecht 1985-1986, 327
        - Voorne-Putten 1984-1986, 328
      - Dubbelsectie Barendrecht-De Kring 1986-1989, 329-330
        - Agenda's en notulen 1986-1989, 329
        - Halfmaandelijkse verslagen 1988-1989, 330
      - Staf Vollegrondsgroenten Zuidwest-Nederland 1987-1988, 331
      - Commissie van Overleg voor de Akkerbouwvoorlichting in Zuidwest-Nederland 1988-1989, 332
      - Nederlandse Tuinbouw Studiegroepen (NTS)-Kring Zuidwest-Nederland 1988-1989, 333
      - Provinciaal apparaat Landbouw, Natuur en Openluchtrecreatie (LNO) en het consulentschap 1988-1989, 334
    - Interne mededelingen, 1986-1989; 335; 1 pak
    - Maandverslag februari/maart van de specialist Bodem, Bemesting, Water, 1987; 336; 1 stuk
    - Vergaderstukken van de specialisten, 1987-1989; 337-338; 2 omslagen
      - Glasgroenten 1987-1988, 337
      - Akkerbouw/Vollegrondsgroenten 1987-1989, 338
    - Vergaderstukken van diverse secties, 1987-1989; 339-341; 1 pak en 2 omslagen
      - Akkerbouw en Vollegrond 1987-1988, 339
      - Vollegrondsgroenten 1987-1989, 340; pak
      - Akkerbouw 1988-1989, 341
    - Notulen van de stafvergaderingen, 1988-1989; 342; 1 pak
    - Vergaderstukken van de dienst, 1988-1989; 343; 1 omslag
    - Vergaderstukken van takvergaderingen, 1988-1989; 344-346; 3 omslagen
      - Akkerbouw, 344
      - Glasgroenten, 345
      - Vollegrondsgroenten, 346
    - Maandverslagen, 1989; 347; 1 omslag
  - Ruimtelijke ordening, 1.777.81
    - Stukken betreffende het voeren van overleg over de toekomst van het tuinbouwgebied Hendrik-Ido-Ambacht, 1987-1989; 348; 1 omslag
    - Stukken betreffende het opstellen van een nota over de glastuinbouwontwikkelingen op Voorne-Putten, 1989; 349; 1 omslag
  - Bodemproductie. Dierenteelt. Producten van de huisdieren, 1.823
    - Stukken betreffende het geven van voorlichting en advies over diverse onderwerpen, 1984-1989; 350-353; 4 omslagen
      - Bodembemesting en -bewerking 1984-1986, 350
      - Gewasbescherming 1984-1989, 351
      - Mestgebruik, -wetgeving en -problematiek 1986-1988, 352
      - Watervoorziening en -kwaliteit 1986, 353
    - Stukken betreffende het geven van voorlichting over de teelt van diverse gewassen, 1984-1989; 354-388; 10 omslagen en 25 stukken
      - Fruit 1987-1989, 354; omslag
      - Groenten 1986-1989, 355; omslag
      - Amsoi/Kaisoi 1988, 356
      - Andijvie 1987, 357
      - Asperges 1985-1989, 358; omslag
      - Bleekselderij 1987, 359
      - Bloemkool 1984-1989, 360; omslag
      - Bospeen 1987, 361
      - Broccoli 1986-1988, 362; omslag
      - Chinese Kool 1987, 363
      - Consumptieaardappelen 1987-1989, 364; omslag
      - Courgette 1987, 365
      - IJssla 1987, 366
      - Knoflook 1987, 367
      - Knolselderij 1987, 368
      - Knolvenkel 1987, 369
      - Peulen 1987, 370
      - Pootaardappelen 1985-1987, 371; omslag
      - Prei 1987, 372
      - Rabarber 1987, 373
      - Rammenas/Rettich 1987, 374
      - Rode Kool 1987, 375
      - Roodlof 1987, 376
      - Schorseneren 1987, 377